【裁判字號】    99,聲再,299
【裁判日期】    990730
【裁判案由】    妨害自由
【裁判全文】
臺灣高等法院刑事裁定                 99年度聲再字第299號
再審聲請人
即受判決人  甲○○原名劉鳳明.
上列聲請人因妨害自由案件，對於本院80年度上易訴字第1293號
，中華民國80年4月25日第二審確定判決（第一審案號：臺灣臺
北地方法院79年度易字第4304號，起訴案號：臺灣臺北地方法院
檢察署79年度偵字第5103號），聲請再審，本院裁定如下：
    主  文
再審之聲請駁回。
    理  由
一、聲請再審意旨略以：20年前是用吼叫罵的方式開庭，再審聲
    請人有申請重新開庭遭駁回。此案本來就另有其人，第1位
    法官失職未查，後面的法官也不願意查，因為法官都是前後
    期同學、同事，官官相護。再審聲請人沒有犯罪，哪會有犯
    罪事實欄內寫了一大堆文字，既無查證，又無證據云云。
二、按再審係為調和實體的真實與判決具體的法的安定性之矛盾
    而設之救濟方法，而非常上訴係為糾正原確定判決之審判違
    背法令而設，若再審聲請人所指涉之理由內容屬原確定判決
    是否適用法律顯有錯誤，尚非事實認定錯誤之問題，即非得
    利用再審程序尋求救濟。次按刑事訴訟法第420條第1項第6
    款所謂發現確實之新證據，需具備「嶄新性」與「顯著性」
    二種聲請再審新證據之特性，前者係指該證據於事實審法院
    判決前已經存在，為法院、當事人所不知，不及調查斟酌，
    至其後始行發見，後者係指就證據本身形式上觀察，固不以
    絕對不須經過調查程序為條件，但必須顯然可認為足以動搖
    原有罪確定判決，而為受判決人無罪、免訴、免刑或輕於原
    判決所認罪名之判決者為限（93年度台抗字第98號裁定意旨
    參照）。
三、經查：
（一）本件聲請人未聲明對於本院何確定判決聲請再審，僅稱「
      依據420條第1項第6款之規定，得聲請再審」，而附具本
      院80年度上易字第1293號確定判決影本及99年度聲再字第
      141號確定裁定影本，核其真意應係針對本院80年度上易
      字第1293號確定判決依據刑事訴訟法第420條第1項第6款
      規定聲請再審，合先敘明。
（二）綜觀聲請人聲請狀所載，其無非係對於法官訴訟指揮權、
      原確定判決認定事實等事，再事爭執而已，未見指出何種
      證據事項係其所謂發現確實之新證據，核與法定聲請再審
      之程序不合，應予駁回。
四、綜上所述，聲請人聲請意旨所陳由，並非適法之再審理由。
    聲請人執此等聲請意旨聲請本件再審，程序違背規定，應予
    駁回。
據上論斷，應依刑事訴訟法第433條，裁定如主文。
中    華    民    國    99    年    7     月    30    日
                  刑事第二十庭審判長法  官  楊貴雄
                                    法  官  周明鴻
                                    法  官  林銓正
以上正本證明與原本無異。
不得抗告。
                                    書記官  張淨卿
中    華    民    國    99    年    8     月    5     日

司法院資訊處製作；財團法人民間司法改革基金會備份。
